【裁判字號】    92,小上,29
【裁判日期】    921231
【裁判案由】    返還合夥金
【裁判全文】
臺灣屏東地方法院民事裁定  九十二年度小上字第二九號
    上  訴  人  甲○○
    被上訴人    乙○○
右當事人間請求返還合夥金事件，上訴人對於中華民國九十二年十月二十二日本院屏
東簡易庭九十二年度屏小字第三九九號第一審判決提起上訴，本院裁定如左：
    主      文
上訴駁回。
第二審訴訟費用新台幣壹仟伍佰元由上訴人負擔。
    理      由
一、按對於小額程序之第一審裁判之上訴，非以其違背法令為理由，不得為之；上訴
    狀應記載上訴理由，並表明原判決所違背之法令及其具體內容，依訴訟資料可認
    原判決有違背法令之具體事實，民事訴訟法第四百三十六條之二十四第二項與第
    四百三十六條之二十五分別定有明文。復按上訴不合程式或已逾期間或法律上不
    應准許者，第二審法院應以裁定駁回之，民事訴訟法第四百四十四條第一項亦有
    明定，並依同法第四百三十六條之三十二第二項之規定，於小額事件之上訴程序
    準用之。而所謂「判決違背法令」，依同法第四百三十六條之三十二準用同法第
    四百六十八條、第四百六十九條第一款至第五款之規定，乃指「判決不適用法規
    或適用不當」或「判決有同法第四百六十九條所列第一款至第五款情形之一」者
    而言，從而，提起小額程序第二審上訴，倘以第一審判決有不適用法規或適用法
    規不當為其上訴理由，其上訴狀或理由書應有具體之指摘，並揭示該法規之條項
    或其內容；若係成文法以外之法則，應揭示該法則之旨趣；倘為司法院解釋或本
    院之判例，則應揭示該判解之字號或其內容；倘以第一審判決有同法第四百六十
    九條所列各款情形之一者為其上訴理由，其上訴狀或理由書，應揭示合於該款之
    事實；上訴狀或理由書如未依上開項方法表明，即難認為巳對第一審判決之違背
    法令有具體指摘，其上訴自難認為合法（最高法院七十一年台上字第三一四號判
    例參照）。
二、經查，上訴人於民國九十二年十一月二十六日具狀聲明對原審判決提起上訴，惟
    就上訴人所陳之上訴內容觀之，無非係就其於九十年十月九日擔任訴外人陳素娥
    連帶保證人所簽立之協議書是否真正一事而為爭執。查證據之憑信力，審理事實
    之法院，於法律許可範圍內，本得依自由心證判斷，而有衡情認定之權。本件原
    審法院就該協議書上上訴人擔任連帶保證人之簽名是否真正一事，已經審核比對
    上訴人當庭書寫之簽名筆跡與協議書上上訴人之簽名筆跡，並將比對結果詳述於
    判決理由中，是原審法院以此為由，認該協議書上上訴人之簽名應屬真正，而未
    將該協議書再送鑑定機關鑑定，應屬原審法院取捨證據、認定事實之職權行使，
    ，且原審之上開認事用法經核亦無何違背舉證責任分配原則及經驗法則之處。上
    訴人遽對原審上述取捨證據、認定事實之職權行使，予以指摘，卻迄又未補具上
    訴理由具體指出原判決違背任何法規條項之內容，依民事訴訟第四百三十六條之
    三十二第二項準用同法第四百七十一條第一項之規定，毋庸命其補正，是揆諸前
    開說明，其上訴自難認為合法，應予駁回其上訴。
三、本件應支出之訴訟費用為第二審裁判費一千五百元，確定如主文第二項所示。
四、據上論結，本件上訴為不合法，依民事訴訟法第四百三十六條之三十二第二項、
    第四百七十一條第一項、第四百四十四條第一項前段、第九十五條、第七十八條
    ，裁定如主文。
中      華      民      國    九十二    年     十二     月    三十一    日
                                    台灣屏東地方法院民事第二庭
~B審判長法官  阮世賢
~B法      官  楊中琪
~B法      官  王炳人
右正本係照原本作成。
本件不得抗告。
~B法院書記官  洪榮華
中      華      民      國    九十二    年     十二     月    三十一    日


司法院資訊處製作；財團法人民間司法改革基金會備份。
